# 信托计划底层资产类型影响单一信托计划合并与否的判断吗？

提问人：hgd20084944 时间：2020-12-16 20:02:00
A公司为资产管理公司，主营业务为：金融不良资产收购与处置（主要是债权类）、非金不良资产处置与重组（主要是债权类）、上市公司纾困（股权类/债权类）、破产类业务（债转股）、其他金融产品投资等。 2020 年度A公司持有＞ 50 个信托计划，为以下两种类型:
① A将其自有资金与B信托公司合作设立单一信托计划(无其他份额持有人），A指定B管理信托资金方式为：由B按照A的意愿，以B的名义，将信托资金运用于向A指定的借款人发放信托贷款（即委托贷款形式），同时，A安排增信措施：保证、抵押、质押，预期年化收益率为X%，B仅享有信托管理报酬，A享有信托收益。
② A将其自有资金与B信托公司合作设立单一信托计划(无其他份额持有人），A以B为通道，将其合法所有的自有资金以信托的方式委托给B，指定B购买银行间市场、证券交易所发行的债券等固定收益类产品。购买后A视市场情况以指令形式要求B进行交易，以期获取收益，并自愿承担包括但不限于因标的资产本息不能按时全部收回等导致信托财产损失的风险，B仅享有信托管理报酬，A享有信托收益。
争议点：项目组初步判断，A公司针对上述 2 种类型的单一信托计划（A公司持有100%份额、主动管理），均需要作为结构化主体进行合并，完整地体现信托计划的资产、负债及损益（如信托管理报酬）。但是也有不同的意见，认为存量信托计划穿透后实际上为固定收益的委托贷款，每月收取利息，按照穿透后的类型来看，实际就是借款，不需要合并，直接按照取得的初始价值入账，每月确认利息收入。故我们的问题是：所有委托单位主动管理的单一信托计划（不考虑穿透后底层资产类型）是否都需要合并？

回答人：chenyiwei
是否将结构化主体纳入合并报表范围，还是基于“控制”的定义和三要素模型进行分析。基础资产的现金流量特征与控制的判断总体上关联度不大。
这是由于：结构化主体通常设定有“自动导航”的运行机制。当一切正常时，自动导航机制可以正常发挥作用，包括回收现金，并将回收的现金按约定分配给各合伙人或受益人；但如果出现了异常情况，例如债务发生违约时，如何处置违约（合伙协议或信托协议中未约定的情况），就成为判断对被投资方权力时的主要考虑因素。这类结构化主体最重要的相关活动就是对基础资产发生违约等异常情况的处理。这一点和基础资产本身的合同现金流量特征关系不大。